臺灣新北地方法院刑事判決
110年度審易字第1268號
公  訴  人  臺灣新北地方檢察署檢察官
被      告  林弘斌




上列被告因竊盜案件，經檢察官提起公訴（109年度偵字第37482
號），被告於本院準備程序中就被訴事實為有罪之陳述，經本院
裁定進行簡式審判程序，判決如下：
    主  文
林弘斌犯竊盜罪，累犯，處有期徒刑肆月，如易科罰金，以新臺
幣壹仟元折算壹日；未扣案之犯罪所得三星廠牌A70型手機壹支
沒收，於全部或一部不能沒收或不宜執行沒收時，追徵其價額。
    事  實
一、林弘斌意圖為自己不法之所有，基於竊盜之犯意，於民國10
    9年6月5日18時10分許，在新北市○○區○○路000號板橋第二運
    動場之籃球場邊，趁蘇禹丞疏於看顧之際，徒手竊取蘇禹丞
    所有、放置於書包下方之三星廠牌A70型手機1支（價值新臺
    幣9,300元），得手後旋即離去現場。嗣蘇禹丞發覺遭竊報
    警處理，經警調閱監視器錄影畫面後，始循線查悉上情。
二、案經蘇禹丞訴由新北市政府警察局板橋分局報告臺灣新北地
    方檢察署檢察官偵查起訴。
    理  由
壹、程序方面：
    本件被告林弘斌所犯係死刑、無期徒刑、最輕本刑為3年以
    上有期徒刑以外之罪，其於準備程序中就被訴事實為有罪之
    陳述，經法官告知簡式審判程序之旨，並聽取公訴人及被告
    之意見後，依刑事訴訟法第273條之1第1項規定，裁定本案
    改依簡式審判程序審理，且依刑事訴訟法第273條之2及第15
    9條第2項規定，不適用傳聞法則有關限制證據能力之相關規
    定，合先敘明。
貳、實體方面：
一、上揭犯罪事實，業據被告林弘斌於本院準備程序及審理時均
    坦承不諱，核與證人即告訴人蘇禹丞於警詢時之指訴相符，
    並有監視器錄影畫面截圖照片6張及監視器錄影光碟1片附卷
    可稽（見偵查卷第7頁），足見被告之自白與事實相符，洵
    堪採為認定事實之依據。本案事證明確，被告犯行洵堪認定
    ，應依法論科。
二、論罪科刑：
  ㈠核被告所為，係犯刑法第320條第1項之竊盜罪。
  ㈡被告前①因施用毒品案件，經本院106年度審簡字第1875號判
    決判處有期徒刑5月確定；②因施用毒品案件，經臺灣臺北地
    方法院106年度簡字第1122號判決判處有期徒刑6月確定，上
    開①、②各罪，再經本院107年度聲字第605號裁定應執行有期
    徒刑9月確定（下稱甲執行刑）。又③因施用毒品案件，經臺
    灣臺北地方法院107年度審簡字第261號判決判處有期徒刑6
    月確定，經與上開甲執行刑接續執行，於108年4月12日執行
    完畢等情，有臺灣高等法院被告前案紀錄表1份在卷可憑，
    是被告於受有期徒刑執行完畢後，5年以內故意再犯本件有
    期徒刑以上之罪，為累犯。至司法院釋字第775號解釋，依
    解釋文及理由之意旨，係指構成累犯者，不分情節，一律加
    重最低本刑，於不符合刑法第59條所定要件之情形下，致生
    行為人所受之刑罰超過其所應負擔罪責之個案，不符罪刑相
    當原則、比例原則。於此範圍內，在修正前，為避免發生上
    述罪刑不相當之情形，法院就該個案應裁量是否加重最低本
    刑；準此，該解釋係指個案應量處最低法定刑、又無法適用
    刑法第59條在內減輕規定之情形，法院應依此解釋意旨裁量
    不予加重最低本刑（最高法院108年度台上字第338號判決意
    旨參照）。經核本案犯罪並無此種情形，是加重法定最低度
    刑，尚不至於使行為人所受之刑罰超過其所應負擔罪責，而
    無上開解釋所指不符罪刑相當原則與比例原則之情形，爰依
    刑法第47條第1項規定加重其刑。
  ㈢爰審酌被告正值壯年，不思以正當途徑賺取所需，貪圖己利
    而竊取他人財物，造成告訴人之財物損失，顯然欠缺尊重他
    人財產權之觀念，惟念其犯後尚能坦承犯行，並兼衡其素行
    、犯罪之動機、目的、手段、所竊取之財物價值，及其自陳
    國中肄業之智識程度、入所前從事水平支撐工程工作、須撫
    養母親之生活狀況等一切情狀，量處如主文所示之刑，並諭
    知如易科罰金之折算標準，以資懲儆。
三、沒收：
  ㈠按犯罪所得，屬於犯罪行為人者，沒收之；前二項之沒收，
    於全部或一部不能沒收或不宜執行沒收時，追徵其價額，刑
    法第38條之1第1項前段、第3項分別定有明文。
  ㈡查，被告竊得之三星廠牌A70型手機1支，屬犯罪所得，未據
    扣案，亦未實際合法發還告訴人，爰依刑法第38條之1第1項
    前段、第3項之規定宣告沒收，於全部或一部不能沒收或不
    宜執行沒收時，追徵其價額。
據上論斷，應依刑事訴訟法第273條之1第1項、第299條第1項前
段，刑法第320條第1項、第47條第1項、第41條第1項前段、第38
條之1第1項前段、第3項，刑法施行法第1條之1第1項，判決如主
文。
本案經檢察官何皓元提起公訴，經檢察官張啓聰到庭執行職務。
中　　華　　民　　國　　111 　年　　1 　　月　　12　　日
                  刑事第二十五庭  法  官      曾淑娟
上列正本證明與原本無異。
如不服本判決，應於判決送達後20日內敘明上訴理由，向本院提
出上訴狀 (應附繕本) ，上訴於臺灣高等法院。其未敘述上訴理
由者，應於上訴期間屆滿後20日內向本院補提理由書「切勿逕送
上級法院」。
                                  書記官　    張佑慈
中　　華　　民　　國　　111 　年　　1 　　月　　12　　日
附錄本案論罪科刑法條全文：
中華民國刑法第320條
意圖為自己或第三人不法之所有，而竊取他人之動產者，為竊盜
罪，處5年以下有期徒刑、拘役或50萬元以下罰金。
意圖為自己或第三人不法之利益，而竊佔他人之不動產者，依前
項之規定處斷。
前二項之未遂犯罰之。